【裁判字號】    98,事聲,1
【裁判日期】    980210
【裁判案由】    聲明異議
【裁判全文】
臺灣嘉義地方法院民事裁定               98年度事聲字第1號
異  議  人
即  債權人  國泰世華商業銀行股份有限公司
法定代理人  甲○○
代  理  人  丙○○
債  務  人  乙○○
上列異議人與債務人乙○○間消費者債務清理事件，異議人對於
民國97年12月25日本院97年度執消債更字第12號所為更生方案認
可之裁定提出異議，本裁定如下：
    主  文
異議駁回。
異議費用由異議人負擔。
    理  由
一、按消費者債務清理條例之制定，乃為使負債務之消費者得依
    本條例所定程序清理其債務，以調整其與債權人及其他利害
    關係人之權利義務關係，保障債權人之公平受償，謀求消費
    者經濟生活之更生，進而健全社會經濟之發展，消費者債務
    清理條例第一條訂有明文。而債務人有虛報債務、隱匿財產
    ，或對於債權人中之一人或數人允許額外利益，情節重大，
    法院應不認可更生方案，消費者債務清理條例第63條第1項
    亦有明文。
二、本件異議要旨略以：原更生方案之繳款期間為61期（每月為
    1期），然本件債務人年僅42歲，其可勞動之期間至少有22
    年，故應延長繳款期間至69期，以提高還款總額為新台幣（
    下同）1,326,732元（即更生還款期間加收約年利率百分之5
    之利息），如此可避免債權人於更生履行期間之利息債權遭
    受嚴受損害，且可兼顧債務人經濟生活之更生等語。
三、惟查，消費者債務清理條例之制定，乃為使負債務之消費者
    得依本條例所定程序清理其債務，保障債權人之公平受償，
    以謀求消費者經濟生活之更生，故除有第63條所定之情形外
    ，法院得斟酌裁量認可更生方案。本院審酌本院97年度執消
    債更字第12號所認可之更生方案，債務人所積欠之無擔保及
    無優先權之債務總額為1,158,357元，債務人平均每月收入
    為29,340元，平均月支出為10,112元，可支配餘額為19,228
    元。債務人每月清償19,228元，在清償61個月後，全體債權
    人之債權即可完全受償。參酌債務人所提出之更生方案，債
    務人已盡其最大之努力及誠信，該清償方案之清償條件核屬
    公允、適當、可行，且無同條例第63條所定不應認可之消極
    事由存在。異議人雖主張應延長還款期限，避免債權人遭受
    利息損失云云，然債權人係按月依比例收取清償款項，並非
    至61期屆至後方一次收取，故債權人仍要求依債權額總數計
    算之利息，並主張應延長還款期限云云，已非可採，況本院
    為保障債權人之公平受償，以謀求消費者經濟生活之更生，
    業已於認可更生方案之裁定理由中詳述本件並無不得認可更
    生方案之情形及本院認為更生條件應屬公允之理由，而還款
    期間及還款總金額並非判斷更生方案是否公允之唯一標準，
    且本件更生方案亦無不公允之情事。是異議人執前詞指摘原
    裁定為不當，求予廢棄，為無理由，應予駁回。
中    華    民    國    98    年    2     月    10    日
              民事第二庭    法      官  林中如
上為正本係照原本作成
如不服本裁定，應於裁定送達後10日內，以書狀向本院提出抗告
，並繳納抗告費新臺幣1千元
中    華    民    國    98    年    2     月    10    日
                            書  記  官  林柑杏


司法院資訊處製作；財團法人民間司法改革基金會備份。
